最高法院刑事判決　　　　　　　　　　　　　　　八十七年度台上字第三四一九號
　　上　訴　人　乙○○
右上訴人因違反麻醉藥品管理條例等罪案件，不服台灣高等法院中華民國八十七年六
月十八日第二審判決（八十七年度上訴字第三六九號，起訴案號：台灣桃園地方法院
檢察署八十五年度偵字第五八八七號、第六六二八號、第六八六二號、第七五七八號
），提起上訴，本院判決如左：
    主  文
上訴駁回。
    理  由
一違反麻醉藥品管理條例部分：
按刑事訴訟法第三百七十七條規定，上訴於第三審法院，非以判決違背法令為理由，
不得為之。是提起第三審上訴，應以原判決違背法令為理由，係屬法定要件。如果上
訴理由狀並未依據卷內訴訟資料，具體指摘原判決不適用何種法則或如何適用不當，
即應認其上訴為違背法律上之程式，予以駁回。本件原判決依憑上訴人乙○○在警訊
及檢察官偵查中之自白，共犯李旻達、楊萬清分別在檢察官偵查中與台灣基隆地方法
院另案審理中之供述，證人沈美琪、李清文、楊生福之證言，扣押之安非他命及其附
表所示之物，卷附之行政院生署藥物食品檢驗局之檢驗成績書、內政部警政署刑事
警察局之鑑驗通知書、出入境記錄、電話通話記錄、監察作案報告摘要表等證據，認
定上訴人有其事實欄一所載之犯行。對於上訴人在原審審理中，雖供認有未經許可，
擅將槍械拆解為零件，與安非他命裝入行李箱，用快遞包裹方式走私進口之事實，但
改稱係受楊萬清指使所為，無非係事後迴護甲○○，自不足採，亦依調查所得之卷證
資料，逐一詳加指駁及說明。因將第一審關於論處上訴人此部分罪刑之判決撤銷，改
判依想像競合犯從一重論處上訴人共同非法輸入化學合成麻醉藥品罪刑。上訴意旨略
謂：上訴人受原審應有之判決，當改過自新而不再犯，但上訴人係與楊萬清受一高姓
男子雇用而有此部分之犯行，警訊時，上訴人遭警刑求逼供，上訴人一時心虛恐慌，
加以當時與甲○○有怨恨，乃將犯行推給甲○○以卸刑責，事後心感難安云云。惟查
刑事訴訟法所規定之上訴制度，係為受不利益判決之被告，許其為自己之利益請求上
級法院救濟而設。上訴意旨，對原判決就上訴人部分論處罪刑有何違背法令，並無隻
字片語指及，徒就原判決已加調查說明之事項，僅以有利於共犯甲○○之部分任意指
摘，殊非適法之第三審上訴理由，應認此部分之上訴為違背法律上之程式，予以駁回
。
二違反國家安全法部分：
按刑事訴訟法第三百七十六條所列各罪之案件，經第二審判決者，不得上訴於第三審
法院，此觀該法條之規定甚明。上訴人被訴未經許可，非法入境部分，原判決維持第
一審適用國家安全法第六條第一項論處罪刑之判決，駁回上訴人對此部分之第二審上
訴。查該罪名係屬刑事訴訟法第三百七十六條第一款之案件。依上開說明，此部分既
經第二審判決，自不得上訴於第三審法院，上訴人竟一併提起上訴，顯為法所不許，
亦應予駁回。
據上論結，應依刑事訴訟法第三百九十五條前段，判決如主文。
中      華      民      國    八十七    年      十      月      九      日
                              最高法院刑事第二庭
                                  審判長法官  施  文  仁
                                        法官  陳  炳  煌
                                        法官  張  淳  淙
                                        法官  洪  文  章
                                        法官  林  錦  芳
      右正本證明與原本無異
                                              書  記  官
中      華      民      國    八十七    年      十      月     十三     日
